臺灣板橋地方法院刑事判決　　　　　　　　　　　　九十一年度交易字第三五八號
　　公　訴　人　臺灣板橋地方法院檢察署檢察官
　　被　　　告　乙○○　男　二.
右列被告因過失致死等案件，經檢察官提起公訴（九十一年度偵字第三五八四號），
本院判決如左：
    主  文
乙○○服用酒類，不能安全駕駛動力交通工具而駕駛，處有期徒刑肆月，如易科罰金
，以參佰元折算壹日；又因過失致人於死，處有期徒刑陸月，如易科罰金，以參佰元
折算壹日；應執行有期徒刑捌月，如易科罰金，以參佰元折算壹日。
    事  實
一、乙○○明知其於民國九十一年二月五日凌晨二時許起至四時許止，在臺北市○○
    街某處餐廳與友人飲用啤酒六、七瓶後，已達不能安全駕駛動力交通工具之程度
    ，應不得駕駛車輛，竟仍於當日凌晨四時許，自上址餐廳出發，駕駛動力交通工
    具車牌號碼ＤＱ—三八八五號自用小客車，行駛於市區道路，欲前往臺北縣土城
    市友人住處。嗣於同日凌晨五時五分許，沿劃有分向限制線之臺北縣板橋市○○
    路，由臺北縣板橋市往臺北縣土城市方向行駛，行經廣權路二十三號門前時，本
    應注意車前狀況，隨時採取必要之安全措施，以避免危險事故之發生，及行車速
    度在市區道路，時速不得超過五十公里。在劃有分向限制線之路段，不得駛入來
    車之車道內。而依當時天候雨、晨間、路面狀態濕潤、無缺陷、視距良好等情形
    ，並無不能注意之情事，竟疏未注意車前狀況，又因飲酒過量致判斷力及操控車
    輛能力均劣於平時未飲酒之狀態下，仍貿然以逾時速五十公里以上之高速，跨越
    分向限制線駛入對向之來車道前行，適有羅張麗嬅沿對向車道騎乘ＡＷＬ—九九
    五號機車行經該處，迨乙○○發現羅張麗嬅已然煞避不及，羅張麗嬅因之遭乙○
    ○所駕自用小客車迎面撞擊而人車倒地，當場死亡。乙○○嗣經警方據報前往處
    理，於現場測得乙○○呼氣酒精濃度高達每公升一點一四毫克。
二、案經羅張麗嬅之夫丙○○訴由臺北縣政府警察局及該局報請臺灣板橋地方法院檢
    察署檢察官相驗後偵查起訴。
    理  由
一、訊據被告乙○○對右揭犯罪事實自白不諱，核與本件車禍現場處理員警甲○○於
    本院審理時證稱：當時被告還在酒醉當中沒辦法站穩，用眼睛一看就可以判定被
    告已經酒醉了，所以我們沒辦法做生理平衡測試，到車禍現場看到被告坐在地上
    ，我同事把他扶起來到巡邏車上，曾經我同事放開要他自己走到巡邏車上，但是
    我同事一放開被告就要軟倒在地上，我同事就趕快將他扶起，到現場後我們問的
    車禍相關問題被告只能回答說車子是他開的，其他就都無法回答，意識狀態模糊
    ，，而且走路需要人家扶，沒有辦法獨立行走，被告有濃厚的酒味，而經過測試
    酒測單達一．一四，我們問筆錄的時候被告有一些答非所問，我們問他車禍的狀
    況他會講很快，很亢奮口齒不清，到車禍現場時被告根本沒有辦法獨立行走，需
    要人家扶他。當地速限五十公里，當時被告的行向已經超過馬路中間的分向線駛
    入對向車道等語（見本院九十一年九月九日訊問筆錄）相符。而被告車禍肇事，
    經警到達車禍現場處理，接受呼氣酒精濃度測定結果，其呼氣酒精濃度高達每公
    升一點一四毫克，亦有呼氣酒精值測試單一紙可憑。佐以刑法第一百八十五條之
    三規定所謂「不能安全駕駛」，係抽象危險犯，雖不以發生具體危險為必要，但
    對於吐氣已達每公升０．五五毫克（０．五五ＭＧ＼Ｌ）以上，肇事率為一般正
    常人之十倍，應認為已達不能安全駕車之標準。有法務部八十八年五月十八日法
    八八檢字第００一六六九號函可資參照。被告車禍肇事後之呼氣酒精濃度測試值
    高達每公升一．一四毫克，已遠逾前揭法務部函稱不能安全駕駛之標準，參酌被
    告亦自陳車禍事故當時確實已經醉了等語（見本院九十一年九月四日訊問筆錄）
    各情，俱徵被告於車禍肇事前駕車時，已達服用酒類不能安全駕駛動力交通工具
    之境甚明。次按，汽車行駛時，駕駛人應注意車前狀況，並隨時採取必要之安全
    措施。行車速度，在市區道路，時速不得超過五十公里。汽車應在遵行車道內行
    駛，道路交通安全規則第九十四條第三項、第九十三條第一項第一款及第九十七
    條第二款分別定有明文，此為汽車駕駛人駕駛汽車時應盡之注意義務。查羅張麗
    嬅因本件車禍死亡之情，業經臺灣板橋地方法院檢察署檢察官督同檢驗員相驗屬
    實，並製有驗斷書、相驗屍體證明書等在卷可憑。又本件車禍事故當地即臺北縣
    板橋市○○路二十三號前，係劃有分向限制線之路段，當地速限五十公里，當時
    天候雨、晨間、路面狀態濕潤、無缺陷、視距良好等情，有道路交通事故調查報
    告表可稽。而本件車禍事故後，被告所駕前開自小客車車停於路面中央，被害人
    羅張麗嬅及其所騎乘之機車則倒置於其行向之路旁，有相片數幀可據。是本院參
    酌被告自陳車禍事故當時車速仍有五、六十公里，過彎時沒有注意好角度有走入
    對向車道等語（見本院九十一年九月四日訊問筆錄）、並卷內相片及道路交通事
    故調查報告表所示被告所駕車輛與被害人人車倒地之相對位置，足認本件車禍之
    發生，應係被告駕駛前開車輛，以逾時速五十公里以上之高速，行經劃有分向限
    制線之臺北縣板橋市○○路二十三號門前時，跨越分向限制線，駛入對向之來車
    道前行，且未注意車前狀況，因煞避不及而迎面撞擊騎乘ＡＷＬ—九九五號機車
    ，行經該處之羅張麗嬅。至被害人羅張麗嬅則係騎乘機車在其行向之車道內正常
    行駛，因突發事件閃避不及遭被告駕車撞擊死亡，應無肇事因素。另依車禍當時
    天候雨、晨間、路面狀態濕潤、無缺陷、視距良好之情形，並無不能注意之情事
    ，彼時倘被告能注意車前狀況，隨時採取必要之安全措施，遵守速限及不任意駛
    入來車之車道內，應不致撞上對向駛來之被害人，發生被害人死亡之結果。詎其
    疏於注意車前狀況，未隨時採取必要之安全措施，並貿然以逾時速五十公里之高
    速，駛入來車之車道內，造成被害人被撞死亡，其有過失，及其上揭過失行為與
    被害人死亡間有相當因果關係，實毋庸疑。綜上事證明確，被告酒後不能安全駕
    駛而駕駛，又因過失致人於死等犯行，咸堪認定。
二、核被告乙○○所為，係犯刑法第一百八十五條之三之服用酒類不能安全駕駛動力
    交通工具而駕駛罪及刑法第二百七十六第一項之過失致人於死罪。被告酒醉駕車
    因而致人死亡，依法應負刑事責任，所犯過失致人於死罪部分，應依道路交通管
    理處罰條例第八十六條第一項規定加重其刑。被告所犯上開二罪名間，行為互殊
    ，犯罪構成要件迥不相侔，應予分論併罰。爰審酌酒後駕車之危害及酒後不應駕
    車之觀念，已透過學校教育、政令宣導及各類媒體廣為介紹傳達各界週知多年，
    被告對於酒後不能駕車，及酒醉駕車之危險性，應有相當之認識，詎其明知已達
    酒醉不能安全駕駛之境，猶駕車上路，顯心存僥倖，且未尊重其他用路人生命、
    財產安全之心態，而本件車禍事故之發生，被害人並無肇事因素，係因被告怠於
    履行駕車應盡之注意義務，致被害人死亡，其過失程度重大，應予非難，惟被告
    犯後坦承犯行，並已與被害人家屬調解成立（有調解書一紙可參）等一切情狀，
    分別量處各罪如主文所示之刑，並均諭知易科罰金之折算標準，及定其應執行之
    刑，並諭知易科罰金之折算標準，以示懲儆。
據上論結，應依刑事訴訟法第二百九十九條第一項前段，道路交通管理處罰條例第八
十六條第一項，刑法第一百八十五條之三、第二百七十六條第一項、第四十一條第一
項前段、第二項、第五十一條第五款，罰金罰鍰提高標準條例第一條前段、第二條，
判決如主文。
本案經檢察官馬中琍到庭執行職務。
中      華      民國    九十一    年      九      月     三十     日
                                  臺灣板橋地方法院交通法庭
                                      審判長法  官  許仕楓
                                            法  官  游秀雯
                                            法  官  陳明偉
右正本證明與原本無異。
如不服本判決，應於判決送達後十日內，向本院提出上訴狀。
                                            書記官  呂妍旻
中      華      民      國    九十一    年      九      月     三十     日
